HOMEWORK 3 - Luis Paiz -

¿Cómo leer un archivo CSV desde R?

Para leer archivos de texto separados por comas existe la función "read.csv()". Está función se encuentra por defecto en R. No es necesario librerías externas.
El primer argumentos de la función "read.csv()" es la ruta al archivo que quieres importar.

Sintaxis básica

```{r}
# Por defecto coma (,) como separador y punto (.) como separador decimal
read.csv(file,                 # Nombre del archivo o ruta completa del archivo
         header = TRUE,        # Leer el encabezado (TRUE) o no (FALSE)
         sep = ",",            # Separador de los valores
         quote = "\"",         # Caracter de citaciones
         dec = ".",            # Punto decimal
         fill = TRUE,          # Rellenar celdas vacías (TRUE) o no (FALSE)
         comment.char = "",    # Carácter de los comentarios o cadenas vacías
         encoding = "unknown", # Codificación del archivo
         ...)                  # Argumentos adicionales

# Por defecto punto y coma (;) como separador y coma (,) como separador decimal
read.csv2(file, header = TRUE, sep = ";", quote = "\"", dec = ",",
          fill = TRUE, comment.char = "", encoding = "unknown", ...)
```


Para cargar un archivo CSV con los argumentos predeterminados puede pasarse el archivo como cadena de caracteres a la función. La salida será de clase data.frame.

read.csv("mi_archivo.csv")


Investigar a cerca de la función select() de la paquetería de dplyr.

dplyr es un paquete de R que permite realizar la preparación necesaria de los datos para su posterior análisis estadístico. Para instalar y cargar la librería al ambiente de trabajo, solo es necesario utilizar las siguientes funciones:

```{r}
install.packages('dplyr')
library(dplyr)
```

Función select():
Permite seleccionar o dejar seleccionar columnas específicias de acuerdo a sus nombres en el orden en el que sean expresados los argumentos de la función inmediatamente siguientes al data frame objetivo que es expreado como primer argumentos. 
Ejemplo:
```{r}
library(dplyr)
select(iris, Species, Sepal.Length)
```

También es posible seleccionar todas las columnas excepto las que sean especificadas agregando un - en las variables que se desean excluir. Por ejemplo:
 
```{r}
library(dplyr)
select(iris, -Species, -Sepal.Length)
```

***Resolución de la tarea 3***

```{r}
dataset_results <- read.csv("C:/Users/luisf/Desktop/TAREA_3/primary_results.csv")
dataset_results
```

1. Filtrar todos los votos del estado de Florida
```{r}
library(dplyr)
dataset_results %>%
  filter(county == "Florida")
```

2.1 Filtrar votos para los candidatos Hillary Clinton o Donald Trump
```{r}
dataset_results %>%
  filter(candidate == "Hillary Clinton" | candidate == "Donald Trump")
```
2.2 Filtrar votos para el partido Demócrata y el condado Shelby
```{r}
dataset_results %>%
  filter(party == "Democrat" & county == "Shelby")
```
2.3 Filtrar votos para el estado de Alabama y que la cantidad de votos sea mayor a
15000.
```{r}
dataset_results %>%
  filter(state == "Alabama" & votes > 15000)
```
3. Utilice la función select y arrange para el siguiente filtrado:
3.1 Filtrar votos para el estado de Texas y el condado Denton, seleccionando
    únicamente las columnas party, candidate, votes, luego ordene de forma
    descendente por la columna votes.
    
```{r}
library(dplyr)
dataset_results %>%
  filter(county == "Texas" | county =="Denton") %>%
  select(party, candidate, votes) %>%
  arrange(desc(votes))
```
4. Utilice el verbo mutate y arrange para el siguiente filtrado:
4.1 Filtrar por el partido Republicano, que el candidato sea Ted Cruz en el estado de
    Alaska, luego agregue una columna que se llame vote_count que sea la división de
    votes por fraction_votes (votes/fraction_votes), finalmente ordene de forma
    descendente por vote_count.
    
```{r}
library(dplyr)
dataset_results %>%
  filter(party == "Republican" & candidate == "Ted Cruz" & state == "Alaska" ) %>%
  mutate(vote_count = votes/fraction_votes) %>%
  arrange(desc(vote_count))
```

